臺灣臺北地方法院刑事判決　　　　　　　　　　　　　九十年度易緝字第一八七號
　　公　訴　人　臺灣臺北地方法院檢察署檢察官
　　被　　　告　乙○○
右列被告因竊盜案件，經檢察官提起公訴（八十九年偵字第一七六二號）及移送併案
審理（臺灣士林地方法院檢察署九十年偵緝字第五七二號），本院判決如左：
    主  文
乙○○連續竊盜，處有期徒刑柒月。
    事  實
一、乙○○基於意圖為自己不法之所有之概括犯意，於民國八十八年十月九日上午十
    一時十分許，至臺北市○○街三三四號崇兵通訊股份有限公司（下稱崇兵公司）
    ，藉故先前所申請之行動電話門號無法通話，要求店員甲○○○重新填寫申請書
    傳真至和信電訊股份有限公司（下稱和信公司），竟趁甲○○○填寫申請書而不
    注意之際，佯以借用洗手間二次，而先後竊得陳列於架上之國際牌GD九○型行動
    電話機及摩扥羅拉牌L二○○○型行動電話機各一具，價值共新臺幣（下同）二
    萬九千元。嗣於同日十一時三十分許，甲○○○填妥和信ONELINE服務申請書交
    由乙○○簽名後，正將申請書傳真至和信公司時，乙○○即趁隙逃逸，經甲○○○查覺有異，旋檢視行動電話陳列架，始發現上情。乙○○復承前概括犯意，於
    八十九年八月十八日下午二時許，至臺北市○○路一號綠光有限公司（下稱綠光
    公司），向負責人丁○○佯稱欲購買摩扥羅拉牌A六一八八型行動電話機一具，
    並談妥價金二萬零五百元，竟趁丁○○接待其他客人不注意之際，竊得置於櫃檯
    上盒內之上開行動電話機，旋匆促逃逸，翁崧宇即隨後追捕，嗣在臺北市○○路
    二十八號前，發現乙○○正進入車號ＥＭ─四二五七號自用小客車，乃將之攔下
    ，乙○○仍下車逃逸無蹤，嗣經通緝始到案。
二、案經臺北市政府警察局中山分局報告臺灣臺北地方法院檢察署檢察官偵查起訴及
    臺灣士林地方法院檢察署檢察官移送併案審理。
    理  由
一、訊據被告乙○○初均矢口否認右揭犯行，辯稱其未竊取崇兵公司上開行動電話，
    其離開時甲○○○還在寫資料，其向甲○○○拿回身分證後，還說謝謝才離開，
    亦未竊取綠光公司行動電話云云，迄本院提示上開崇兵公司失竊行動電話通話紀
    錄後，始坦承竊得崇兵公司行動電話二具之犯行，惟仍矢口否認有竊取綠光公司
    之上開行動電話，辯稱：其當天去綠光公司想買行動電話機，但錢不夠，才想用
    偷的，但其並沒有帶走行動電話云云。惟查：
  (一)右揭被告竊盜崇兵公司行動電話之犯罪事實，業據被害人即該公司負責人王志郎
    先後於警訊及本院調查時指訴綦詳，復經證人甲○○○到庭證述屬實，且被告曾
    於八十八年十月十日以其門號0000000000號SIM卡插置上開崇兵公司
    失竊之國際牌GD九○型行動電話機撥打使用，亦有台灣大哥大股份有限公司九十
    年九月二十八日九○法警九四八六六號函及同年十月三日法警九五三五四號函附
    資料各一件在卷可憑，足見被告上開任意性自白與事實相符，堪以採信。
  (二)次查，右揭被告竊盜綠光公司行動電話之犯罪事實，業經被害人即該公司負責人
    丁○○先後於警訊、偵查及本院調查時指訴綦詳，且先後一致，並無瑕疵，證人
    即被告之女友丙○○於警訊時亦陳稱：八十九年八月十八日下午一時許其與被告
    由住處開車出來閒逛，到臺北市○○路二十八號前停下，被告沒說要做什麼就下
    車，引擎未熄火，其在車上等候一個多小時，被告要上車時被別人拉下車跑掉等
    語，核與被害人丁○○所陳情節相符，足見被害人丁○○指訴情節非虛。又被告
    於偵查中已明白陳稱：因為身上本來就沒錢，遂有竊取上開行動電話之意圖，其
    且將原置於櫃檯盒內之上開行動話取出置於盒子旁邊，等老闆與客人說話，伊即
    有機會拿走等語（參臺灣士林地方法院檢察署九十年偵緝字第五七二號卷宗第十
    八頁反面、第十九頁反面）；嗣於本院審理時亦供稱：其到綠光公司想要買行動
    電話，後來錢不夠，才想用偷的；因為老闆追伊，伊心虛就跑等語，足見被告於
    案發當時確實有竊盜上開行動電話之不法所有意圖。而參諸被害人丁○○係綠光
    公司負責人，經營行動電話等通訊器材買賣，案發當時正在營業中，並另有其他
    客人在場購物，據其陳明在卷，亦為被告所是認，衡情被害人照顧生意尚有不及
    ，焉有無緣無故棄其他客人不顧，而緊追被告指摘係小偷之理？況且被害人丁○○與被告素不相識，並無怨隙，此據被害人及被告陳明在卷，衡情並無故意設詞
    誣攀之理。由上各情，足徵被告確有竊取綠光公司之上開行動電話之犯行。
  (三)綜上所述，被告以上開情詞置辯，不足採信。本件事證明確，被告犯行堪以認定
    ，應依法論科。
二、核被告乙○○所為，係犯刑法第三百二十條第一項之竊盜罪。被告先後三次犯行
    ，時間緊接，觸犯構成要件相同之罪名，顯係基於概括犯意而為，應依連續犯規
    定論以一罪，並加重其刑。被告右揭竊取綠光公司行動電話之犯行，雖未據公訴
    人起訴，然該部分事實與公訴人起訴之犯罪事實既具有連續犯之裁判上一罪關係
    ，應為起訴效力所及，本院自應併予審究。爰審酌被告於犯罪後，拒不到庭應訊
    ，嗣經本院於八十九年七月三十一日及臺灣士林地方法院檢察署於同年十二月五
    日發布通緝，於九十年九月十日通緝到案應訊時，仍矢口否認全部犯罪事實，另
    經本院准予具保並當庭諭知審理期日，復逃匿無蹤，經本院再於九十一年一月三
    十一日發布第二次通緝，於同年二月八日緝獲到案應訊時，仍全盤否認犯行，歷
    經本院多次調查，迄審理時始供承部分犯行，有臺灣士林地方法院檢察署與本院
    通緝書及歷次訊問、審判筆錄存卷可稽，其於犯罪後顯然心存僥倖，並無悔意，
    且其竊盜所得之行動電話均已價售他人，並未賠償被害人損失，及其犯罪動機、
    目的、手段、所生危害、犯罪後態度等一切情狀，量處如主文所示之刑，以昭炯
    戒。
據上論斷，應依刑事訴訟法第二百九十九條第一項前段，刑法第五十六條、第三百二
十條第一項，罰金罰鍰提高標準條例第一條前段，判決如主文。
本案經檢察官俞秀端到庭執行職務
中    華    民    國      九十一        年      三      月    二十七    日
                                      臺灣臺北地方法院刑事第八庭
                                          法  官  張筱琪
右正本證明與原本無異。
如不服本判決，應於判決送達後十日內向本院提出上訴狀(應抄附繕本)。告訴人
或被害人如對於本判決不服者，應具備理由請求檢察官上訴，其上訴期間之計算
係以檢察官收受判決正本之日期為準。
                                          書記官  吳一凡
中    華    民    國      九十一        年      三      月    二十八    日
中華民國刑法第三百二十條
 (普通竊盜罪、竊佔罪)
意圖為自己或第三人不法之所有，而竊取他人之動產者，為竊盜罪，處五
年以下有期徒刑、拘役或五百元以下罰金。
意圖為自己或第三人不法之利益，而竊佔他人之不動產者，依前項之規定
處斷。
前二項之未遂犯罰之。
